臺灣高雄地方法院刑事判決　　　　　　　 96年度訴字第994號
公　訴　人　臺灣高雄地方法院檢察署檢察官
被　　　告　甲○○
　　　　　　　　　　現另案於臺灣高雄第二監獄執行中
上列被告因毒品危害防制條例案件，經檢察官提起公訴（96年度
毒偵字第1033號），嗣因被告於準備程序中就被訴事實為有罪之
陳述，經詢問檢察官、被告意見後，合議庭乃裁定由受命法官獨
任改行簡式審判程序，判決如下：
    主  文
甲○○施用第一級毒品，累犯，處有期徒刑壹年貳月。
    事  實
一、甲○○前因毒品危害防制條例案件，於民國94年11月18日經
    本院以94年度易字第1279號判決判處有期徒刑4 月，因未上
    訴而確定，並於95年5 月14日執行完畢出監。
二、甲○○前因施用毒品案件，經依本院以90年度毒聲字第2386
    號裁定送觀察勒戒後，認有繼續施用傾向，再經本院以90年
    度毒聲字第2954號裁定強制戒治，並以保護管束代之，嗣於
    保護管束期間，因違反保護管束情節重大，復經本院以90年
    度毒聲字第7070號裁定撤銷保護管束，令入戒治處所施以強
    制戒治，嗣經停止戒治程序（91年度毒聲字第4866號），至
    92年1 月4 日交付保護管束期滿止，因未撤銷停止戒治，強
    制戒治視為執行完畢。詎猶未戒絕，於強制戒治視凗執行完
    畢釋放後5 年內，復基於施用第一級毒品海洛因之犯意，於
    95 年11 月25日上午7 、8 時許，在高雄市○○區○○街40
    號4樓 之2 住處，以將海洛因置入注射針筒，再以水稀釋注
    射之方式，施用第一級毒品海洛因1 次。嗣於同年11月25日
    上午11時36分許，另因搶奪通緝案件，為警查獲，經採集其
    尿液送驗後，得知上情。
二、案經高雄市政府警察局小港分局報請臺灣高雄地方法院檢察
    署檢察官偵查起訴。
    理  由
一、本件被告甲○○所犯係死刑、無期徒刑、最輕本刑為3 年以
    上有期徒刑以外之罪，其於準備程序中就被訴事實為有罪之
    陳述，經本院告知簡式審判程序之旨，並聽取公訴人及被告
    之意見後，合議庭裁定由受命法官獨任進行簡式審判程序，
    合先敘明。
二、上開犯罪事實，業據被告於本院審理時坦承不諱（詳本院卷
    第22頁）。而被告查獲後，經採集其尿液送高雄市立凱旋醫
    院鑑驗，結果呈現嗎啡陽性反應（係以GC/MS 方式檢驗），
    有該醫院95年12月11日濫用藥物尿液檢驗報告附卷可佐（見
    警卷第8 頁）。爰審酌氣相層析質譜儀（GC／MS）乃目前就
    藥物篩檢結果必須進一步確認時最常採用之確認方法，在良
    好的操作條件之下，以氣象層析質譜儀作藥物及其代謝物之
    定性及定量分析，幾乎不會有偽陽性反應產生，業經行政院
    國軍退除役官輔導委員會台北榮民總醫院於83年4 月7 日以
    （83）北總內字第03059 號函示明確。又海洛因係嗎啡經化
    學合成之半人工合成品，毒性倍於嗎啡，其經吸食或施打入
    人體，經新陳代謝作用又分解成嗎啡，故海洛因在進入人體
    後，均以嗎啡型態排於尿液中，故於吸食或施打海洛因者尿
    液中，可檢出嗎啡陽性反應，業經憲兵司令部80年5 月7 日
    以（80）鑑驗字第1746號函示明確。據此，被告尿液經以氣
    相層析質譜儀鑑驗後，結果呈嗎啡陽性反應，已如前述，是
    依前開函示意旨，被告自白核與事實相符，其施用第一級毒
    品海洛因1 次之犯行，堪以認定。
三、論罪科刑部分：
（一）按犯毒品危害防制條例第10條之罪，經觀察、勒戒後，認
      無繼續施用毒品之傾向，應即釋放，並為不起訴處分；認
      有繼續施用毒品之傾向者，應由檢察官聲請法院裁定令入
      戒治處所施以強制戒治，至無繼續戒治之必要，強制戒治
      期滿，應即釋放，由檢察官為不起訴處分。經觀察勒戒、
      強制戒治執行完畢釋放後，5 年內再犯第10條之罪，依93
      年1 月9 日修正施行之毒品危害防制條例第23條第2 項規
      定意旨，應由檢察官偵查起訴。
（二）查被告前因施用毒品案件，經依本院以90年度毒聲字第23
      86號裁定送觀察勒戒後，認有繼續施用傾向，再經本院以
      90年度毒聲字第2954號裁定強制戒治，並以保護管束代之
      ，嗣於保護管束期間，因違反保護管束情節重大，復經本
      院以90年度毒聲字第7070號裁定撤銷保護管束，令入戒治
      處所施以強制戒治，嗣經停止戒治程序（91年度毒聲字第
      4866號），至92年1 月4 日交付保護管束期滿止，因未撤
      銷停止戒治，強制戒治視為執行完畢等情，有臺灣高等法
      院被告前案紀錄表在卷可參。揆諸上開說明，因被告於強
      制戒治視為執行完畢釋放後，5 年內再犯毒品危害防制條
      例第10條之罪，合於追訴之要件，自應依法論科。
（三）海洛因係毒品危害防制條例第2 條第2 項第1 款所明定之
      第一級毒品，核被告施用海洛因之所為，係違反毒品危害
      防制條例第10條第1 項之施用第一級毒品罪。被告施用第
      一級毒品前持有第一級毒品之低度行為，為被告施用之高
      度行為所吸收，不另論罪。被告前因毒品危害防制條例案
      件，於94年11月18日經本院以94年度易字第1279號判決判
      處有期徒刑4 月，因未上訴而確定，並於95年5 月14日執
      行完畢出監等情，有前開前案紀錄表可參，其受有期徒刑
      執行完畢釋放後，5 年內故意再犯本件有期徒刑以上之罪
      ，為累犯，應依刑法第47條第1 項規定，加重其刑。爰審
      酌被告經觀察勒戒、強制戒治後，均未戒絕毒品，另再施
      用毒品，顯見其自制力不足，無法擺脫毒品，故應藉由刑
      罰之執行，以收教化之功能，並參以被告犯後坦承施用毒
      品犯行，所犯係自傷行為，尚未害及他人，及被告施用第
      一級毒品1 次等一切情狀，量處如主文所示之刑，以資懲
      儆。
據上論斷，應依刑事訴訟法第299 條第1 項前段、第273 條之1
第1 項，毒品危害防制條例第10條第1 項，刑法第11條前段、第
47條第1 項，判決如主文。
中　　華　　民　　國　　96　　年　　3 　　月　　30　　日
                  刑事第一庭    法　官  方百正
以上正本證明與原本無異。
如不服本判決，應於收受送達後10日內向本院提出上訴書狀。
中　　華　　民　　國　　96　　年　　3 　　月　　30　　日
　　　　　　　　　　　　　　    書記官  郭素蓉
附錄本判決論罪科刑所依據之法條：
毒品危害防制條例第10條
施用第一級毒品者，處6月以上5年以下有期徒刑。
施用第二級毒品者，處3年以下有期徒刑。
